# 违约后资金占用费收入账务处理

提问人：huangjie9032 时间：2017-12-04 16:24:58
请教大家，我公司预付对方一笔款项，但对方没有按合同期限供货，起诉判决偿还本金及资金占用费，我公司资金占用费的账务处理是应该冲减财务费用还是进其他业务收入？我公司是贸易公司，能做到其他经营收入吗？

回答人：chenyiwei
如果此类利息收入是偶发性的，不属于日常经营模式的一部分，则赞同计入营业外收入。金额较小时也可以冲减财务费用。